【裁判字號】    99,中交簡上,728
【裁判日期】    991119
【裁判案由】    過失傷害
【裁判全文】
臺灣臺中地方法院刑事判決         99年度中交簡上字第728號
上  訴  人  臺灣臺中地方法院檢察署檢察官
上  訴  人
即  被  告  甲○○
上列上訴人因上訴人即被告過失傷害案件，不服本院臺中簡易庭
九十九年度中交簡字第一五二七號中華民國九十九年七月二十三
日第一審簡易判決（聲請簡易判決處刑案號：臺灣臺中地方法院
檢察署九十九年度偵字第一三三五一號），提起上訴，本院管轄
之第二審合議庭判決如下：
    主    文
上訴均駁回。
    犯罪事實及理由
一、本案經本院審理結果，認原第一審簡易判決認事用法及量刑
    均無不當，應予維持，並引用如附件第一審判決書（含臺灣
    臺中地方法院檢察署檢察官簡易判決處刑聲請書）記載之事
    實、證據及理由。
二、上訴人即被告（下稱被告）甲○○之上訴意旨略以：其雖有
    上開過失傷害犯行，然告訴人徐瑄鴻之車速過快，亦有超速
    之過失責任，原審未慮上情，判處其拘役三十五日，實屬過
    重云云；另上訴人即檢察官之上訴意旨略以：告訴人因本件
    車禍事故所致傷勢尚非輕微，被告迄今竟仍拒絕賠償，足認
    被告犯罪後態度不佳，原審量刑顯屬過輕云云。惟按刑罰之
    量定，固屬法院自由裁量之職權行使，但仍應審酌刑法第五
    十七條所列各款事由及一切情狀，為酌量輕重之標準，並非
    漫無限制；量刑輕重係屬事實審法院得依職權自由裁量之事
    項，苟已斟酌刑法第五十七條各款所列情狀而未逾越法定刑
    度，不得遽指為違法；且在同一犯罪事實與情節，如別無其
    他加重或減輕之原因，下級審量定之刑，亦無過重或失輕之
    不當情形，則上級審法院對下級審法院之職權行使，原則上
    應予尊重（最高法院七十二年臺上字第六六九六號、七十五
    年臺上字第七○三三號判例及八十五年度臺上字第二四四六
    號判決意旨參照）。查原審既以被告罪證明確，適用刑法第
    二百八十四條第一項前段、第六十二條前段、第四十一條第
    一項前段及刑法施行法第一條之一之規定，予以論罪，併審
    酌被告之過失程度，告訴人所受傷勢嚴重之程度，及被告肇
    事後迄未積極與告訴人達成和解，然被告坦承犯罪之犯罪後
    態度等一切情狀，判處被告拘役三十五日，如易科罰金，以
    新台幣一千元折算一日，而核其認事用法及量刑，均無違法
    及不當之處，則揆諸上開實務見解意旨，自應予維持，是檢
    察官上揭上訴理由指稱原審量刑過輕等語，即非允洽，尚無
    足取。至被告雖另執以告訴人顯然有超速之嫌，應同負過失
    責任云云為辯；然被告既未能提出相關事證以實其說，且未
    能具體指摘原判決認事用法有何疏漏或違誤之處，又本院綜
    觀卷內證據，復無從認定告訴人應負超速行駛等過失責任，
    從而，被告據此對原判決提起上訴，請求從輕量刑云云，當
    屬無理由，亦應予駁回。
據上論斷，應依刑事訴訟法第四百五十五條之一第一項、第三項
、第三百七十三條、第三百六十八條，判決如主文。
中    華    民    國    99    年    11    月    19    日
              刑事第十五庭  審判長法  官  劉國賓
                                  法  官  鄭舜元
                                  法  官  許惠瑜
以上正本證明與原本無異。
不得上訴。
                                  書記官  楊家印
中    華    民    國    99    年    11    月    19    日

司法院資訊處製作；財團法人民間司法改革基金會備份。
